【裁判字號】    97,訴,1643
【裁判日期】    970522
【裁判案由】    毒品危害防制條例
【裁判全文】
臺灣板橋地方法院刑事判決              97年度訴字第1643號
公  訴  人  臺灣板橋地方法院檢察署檢察官
被      告  甲○○
上列被告因違反毒品危害防制條例案件，經檢察官提起公訴（97
年度毒偵字第2538號），本院受理後被告為有罪之陳述，經合議
庭裁定由受命法官獨任進行簡式審判程序，判決如下：
    主  文
甲○○施用第一級毒品，累犯，處有期徒刑拾月。扣案之第一級
毒品海洛因驗餘淨重零點零柒伍公克沒收銷燬。
    事  實
一、甲○○前於民國87年間因施用毒品案件，經裁定送觀察、勒
    戒後，認無繼續施用毒品之傾向，經臺灣高等法院臺中分院
    以87年度上易字第2291號判決免刑確定；又於89年間因施用
    毒品案件，經本院以89年度毒聲字第2299號裁定送觀察、勒
    戒後，認有繼續施用毒品之傾向，再經本院以91年度毒聲字
    第713 號裁定令入戒治處所施以強制戒治，並由臺灣板橋地
    方法院檢察署檢察官提起公訴，其中強制戒治部分嗣經裁定
    停止戒治付保護管束，於92年3 月3 日期滿，起訴部分則經
    本院於91年6 月27日以91年度易字第1365號判處有期徒刑四
    月，於91年7 月22日確定，並於92年10月11日執行完畢；又
    於93年間因施用毒品案件，經本院於93年5 月25日以93年度
    訴字第591 號就施用第一、二級毒品部分分別判處有期徒刑
    八月、六月，應執行有期徒刑一年，於93年7 月23日確定，
    於94年10月10日縮刑期滿執行完畢（構成累犯）。猶不知悔
    改，竟仍基於施用第一級毒品海洛因之犯意，於97年3 月1
    日下午3 時許，在其位於臺北縣三重市○○路○ 段151 巷34
    號2 樓之住處，以注射針筒注入體內之方式，施用第一級毒
    品海洛因一次。嗣於97年3 月2 日下午6 時20分許，為警在
    臺北縣三重市○○街20號前查獲，並扣得其所有供己施用之
    第一級毒品海洛因驗餘淨重0.075 公克，且經警採尿驗悉。
二、案經臺北市政府警察局中正第一分局報請臺灣板橋地方法院
    檢察署檢察官偵查起訴，經本院合議庭裁定以簡式審判程序
    審理。
    理  由
一、訊據被告甲○○於本院審理時對其於上揭時、地施用第一級
    毒品海洛因之犯行，業已坦承不諱，又被告經警詢問後所採
    集之尿液經送檢驗結果，呈施用第一級毒品海洛因之鴉片類
    藥物陽性反應，有臺灣尖端先進生技醫藥股份有限公司於97
    年3 月10日出具之濫用藥物檢驗報告一件附卷可稽。而扣案
    之白粉，經送交通部民用航空局航空醫務中心鑑驗結果，確
    含第一級毒品海洛因成分，驗餘淨重0.075 公克，有該中心
    97年3 月12日航藥鑑字第0971373 號毒品鑑定書一件在卷足
    憑。再者，被告前於87年間因施用毒品案件，經裁定送觀察
    、勒戒後，認無繼續施用毒品之傾向，經臺灣高等法院臺中
    分院以87年度上易字第2291號判決免刑確定；又於89年間因
    施用毒品案件，經本院以89年度毒聲字第2299號裁定送觀察
    、勒戒後，認有繼續施用毒品之傾向，再經本院以91年度毒
    聲字第713 號裁定令入戒治處所施以強制戒治，於92年3 月
    3 日期滿，此有臺灣高等法院被告前案紀錄表附卷可參，是
    被告乃經強制戒治執行完畢釋放後，五年內再犯施用毒品之
    犯行，至為灼然。綜上，足認被告自白與事實相符，罪證明
    確，犯行洵堪認定。
二、查海洛因係毒品危害防制條例第2 條第2 項第1 款所列之第
    一級毒品。核被告所為，係犯毒品危害防制條例第10條第1
    項之施用第一級毒品罪。被告於施用毒品海洛因而持有該毒
    品之低度行為，應為施用之高度行為所吸收，不另論罪。查
    被告前於89年間因施用毒品案件，經本院於91年6 月27日以
    91年度易字第1365號判處有期徒刑四月，於91年7 月22日確
    定，並於92年10月11日執行完畢；又於93年間因施用毒品案
    件，經本院於93年5 月25日以93年度訴字第591 號就施用第
    一、二級毒品部分分別判處有期徒刑八月、六月，應執行有
    期徒刑一年，於93年7 月23日確定，於94年10月10日縮刑期
    滿執行完畢，有臺灣高等法院被告前案紀錄表在卷可按，其
    於有期徒刑執行完畢後五年以內故意再犯本案之罪，係屬累
    犯，應依刑法第47條第1 項之規定加重其刑。爰審酌被告年
    值青壯，不思尋求正當之身心發展，曾有毒品前科，仍不知
    警惕，竟又施用足以導致精神障礙、性格異常，甚至造成生
    命危險之毒品，戕害一己之身心健康，對社會治安可能之危
    害程度非微，惟其於犯罪後尚能坦承犯行等一切情狀，量處
    如主文所示之刑，以示懲儆。
三、扣案之第一級毒品海洛因驗餘淨重0.075 公克，係查獲之毒
    品，不問屬於犯人與否，爰依毒品危害防制條例第18條第1
    項前段規定，併予宣告沒收銷燬。
據上論斷，應依刑事訴訟法第273 條之1 第1 項、第299 條第1
項前段，毒品危害防制條例第10條第1 項、第18條第1 項前段，
刑法第11條前段、第47條第1 項，判決如主文。
本案經檢察官劉仕國到庭執行職務
中    華    民    國    97    年    5     月    22    日
                  刑事第一庭    法  官  張江澤
以上正本證明與原本無異。
如不服本判決，應於判決送達後10日內，向本院提出上訴狀。
                                書記官  林怡秀
中    華    民    國    97    年    5     月    22    日
附錄本案論罪科刑法條全文：
毒品危害防制條例第10條
施用第一級毒品者，處六月以上五年以下有期徒刑。
施用第二級毒品者，處三年以下有期徒刑。


司法院資訊處製作；財團法人民間司法改革基金會備份。
